臺灣嘉義地方法院刑事判決
111年度交訴字第94號
公  訴  人  臺灣嘉義地方檢察署檢察官
被      告  林信源





上列被告因公共危險等案件，經檢察官提起公訴（111年度偵字
第8721號），被告於準備程序中就被訴事實為有罪之陳述，經本
院合議庭裁定由受命法官獨任進行簡式審判程序，判決如下：
    主      文
林信源犯過失傷害罪，處有期徒刑貳月，如易科罰金，以新臺幣
壹仟元折算壹日；又犯肇事致人傷害逃逸罪，處有期徒刑陸月，
如易科罰金，以新臺幣壹仟元折算壹日。應執行有期徒刑柒月，
如易科罰金，以新臺幣壹仟元折算壹日。緩刑貳年，應按附表所
示內容履行損害賠償義務，並應於本判決確定之日起參月內，向
公庫支付新臺幣壹萬元。
    事實及理由
一、犯罪事實
    林信源於民國111年7月13日晚間8時4分許，騎乘車牌號碼00
    0-000號普通重型機車(下稱甲車)，沿嘉義市西區興業東路
    由西往東方向行駛至與民生南路交岔口前時，本應注意夜間
    行經劃設快慢車道路段應保持安全間隔，而依當時夜間有照
    明、柏油路面乾燥、無缺陷無障礙物、視距良好等一切情狀
    ，並無不能注意之情事，竟疏未注意及此即貿然變換車道往
    右偏行，適有同向行駛之謝○○騎乘車牌號碼000-0000號普通
    重型機車(下稱乙車)，亦疏未注意保持安全間隔而往左偏行
    ，甲車因而擦撞乙車致謝○○人、車倒地，謝○○因此受有雙肘
    、手、手腕、左前臂及膝挫擦傷等傷害。詎林信源明知肇事
    致人受傷倒地，竟未報警或停車關切或施以救護處理，反另
    基於肇事逃逸之犯意，逕行駛離現場加以逃逸。嗣經警據報
    到場處理，調閱監視器影像循線查獲上情。
二、證據名稱
  ㈠被告林信源自白(本院卷第56頁)。
  ㈡告訴人謝○○證述(警卷第4頁至第6頁、偵卷第13頁至第17
　  頁)。
　㈢證人吳○○證述(警卷第8頁、偵卷第27頁至第28頁)。
  ㈣謝○○之天主教中華聖母修女會醫療財團法人天主教聖馬爾定
    醫院111年7月13日乙種診斷證明書(警卷第9頁)。
  ㈤道路交通事故現場圖、道路交通事故調查表㈠㈡(警卷第13頁至
    第15頁)。
  ㈥現場暨車損照片、行車紀錄器光碟(警卷第17頁至第28頁、末
    頁證物袋)。
  ㈦交通部公路總局嘉義區監理所111年10月17日嘉監鑑字第1110
    191958號函(偵卷第21頁)。
  ㈧嘉義市政府警察局舉發違反道路交通管理事件通知單(警卷第
    12頁)。
  ㈨嘉義市政府警察局道路交通事故肇事人自首情形紀錄表(警卷
    第10頁)。
　㈩本院勘驗監視器光碟勘驗筆錄(本院卷第37頁)。
三、論罪科刑
  ㈠核被告所為，係犯刑法第284條前段之過失傷害罪及刑法第18
    5條之4第1項前段之肇事致人傷害逃逸罪。被告所犯上開各
    罪，犯意各別、行為互殊，應予分論併罰。
  ㈡爰審酌被告因一時不慎疏未遵守道路交通安全規則，因而釀
    致本件車禍，造成告訴人受有上開傷害，且事故發生後未留
    置現場施予救助或報警求援反而逃離，所為誠屬不該，惟念
    及被告犯後尚能坦承犯行並與告訴人達成調解(本院卷第31
    頁至第32頁)，兼衡被告自碩士畢業之智識程度，未婚、無
    子女，從事外送，獨居，家境普通等一切情狀，分別量處如
    主文所示之刑及定其應執行之刑，並均諭知易科罰金之折算
    標準。
　㈢被告未曾因故意犯罪受有期徒刑以上刑之宣告，有臺灣高等
    法院被告前案紀錄表可憑(本院卷第11頁)，被告於審理中業
    已坦承全部犯行且與告訴人達成和解，信被告經此科刑之教
    訓，已足資警惕，應無再犯之虞，本院因認被告所受宣告之
    刑，以暫不執行為適當，併予宣告緩刑2年，以啟自新。又
    本院為確保被告於緩刑期間能按調解筆錄所承諾之賠償金額
    以及付款方式履行，以確實收緩刑之功效，爰依刑法第74條
    第2項第3款規定併諭知被告應依附表所示內容支付損害賠償
    ，且為使被告知所警惕及對社會付出貢獻，填補對於法秩序
    所造成之破壞，另依刑法第74條第2項第4款規定，命被告於
    本判決確定之日起3月內向公庫支付新臺幣(下同)1萬元，用
    啟自新。被告如違反上開緩刑所定負擔之情節重大，足認原
    宣告之緩刑難收預期效果，而有執行刑罰之必要者，依刑法
    第75條之1第1項之規定，得撤銷其宣告，附此敘明。
據上論斷，應依刑事訴訟法第第273條之1第1項、第299條第1項
前段、第310條之2(依刑事判決精簡原則，僅記載程序法條)，判
決如主文。
本案經檢察官陳靜慧提起公訴，檢察官楊麒嘉到庭執行職務。
中　　華　　民　　國　　111 　年　　11　　月　　29　　日
                  刑事第八庭  法　官　盧伯璋　
以上正本證明與原本無異。
如不服本判決應於收受判決後20日內向本院提出上訴書狀，並應
敘述具體理由；其未敘述上訴理由者，應於上訴期間屆滿後20日
內向本院補提理由書（均須按他造當事人之人數附繕本）「切勿
逕送上級法院」。告訴人或被害人如對於本判決不服者，應具備
理由請求檢察官上訴，其上訴期間之計算係以檢察官收受判決正
本之日期為準。　　　　　　　　　
中　　華　　民　　國　　111 　年　　11　　月　　29　　日
                              書記官  曹瓊文
附錄本案論罪科刑法條：
中華民國刑法第284條
因過失傷害人者，處1年以下有期徒刑、拘役或10萬元以下罰金
；致重傷者，處3年以下有期徒刑、拘役或30萬元以下罰金。
中華民國刑法第185條之4
駕駛動力交通工具發生交通事故，致人傷害而逃逸者，處6月以
上5年以下有期徒刑；致人於死或重傷而逃逸者，處1年以上7年
以下有期徒刑。
犯前項之罪，駕駛人於發生交通事故致人死傷係無過失者，減輕
或免除其刑。 　　　　　
附表：
林信源願意於111年12月31日前給付謝○○36,000元。